【裁判字號】    95,訴,1212
【裁判日期】    951204
【裁判案由】    違反槍砲彈藥刀械管制條例
【裁判全文】
臺灣臺南地方法院刑事判決              95年度訴字第1212號
公  訴  人  臺灣臺南地方法院檢察署檢察官
被      告  陳啟宏
上列被告因違反槍砲彈藥刀械管制條例案件，經檢察官提起公訴
（95年度偵字第6823號），被告就被訴事實為有罪之陳述，本院
合議庭裁定由受命法官獨任行簡式審判程序，判決如下：
    主  文
陳啟宏未經許可，持有槍砲之主要組成零件，累犯，處有期徒刑
捌月，併科罰金新臺幣貳萬元，罰金如易服勞役，以新臺幣壹仟
元折算壹日。扣案如附表編號一所載之土造金屬槍管壹枝沒收。
    事  實
一、陳啟宏前因妨害性自主案件，經法院判處有期徒刑五年六月
    確定，於民國八十二年一月十二日入監執行，嗣於八十四年
    一月六日縮短刑期假釋付保護管束期間，惟其於假釋期間復
    違反麻醉藥品管理條例案件，經法院判處有期徒刑五月確定
    ，撤銷假釋，接續執行殘刑，而於八十九年三月四日假釋付
    保護管束，於九十年四月三十日縮刑期滿，未經撤銷，以已
    執行論。
二、詎陳啟宏於前開有期徒刑執行完畢後五年內，仍不知悔改，
    明知未經許可，不得持有槍砲之主要組成零件，竟於九十五
    年一月間某日，在臺南市○○區○○路○段○○○號八樓之
    三住處，自姓名不詳男子「龍仔」取得如附表編號一所載屬
    於槍砲主要組成零件之土造金屬槍管一枝及附表編號二非屬
    於槍砲主要組成零件之物，即未經許可而持有。嗣經警於九
    十五年四月十七日下午一時四十五分許，經陳啟宏配偶潘慧
    玲同意搜索，於上開地點扣得如附表所載之物。
三、案經臺南市警察局第二分局移請臺灣臺南地方法院檢察署檢
    察官偵查起訴。
    理  由
一、訊據被告陳啟宏對其於上開時、地未經許可，持有槍砲主要
    組成零件之事實，坦承不諱，且其持有之土造金屬槍管一枝
    ，經內政部警政署刑事警察局鑑定結果，認係屬八十六年十
    一月二十四日台內警字第0000000公告之槍砲彈藥主要組
    成零件，亦有如附表所示內政部九十五年十月二十六日內授
    警字第0000000000號函一紙在卷可資佐證，足見被告之自白
    與事實相符，應可採信。本案事證明確，被告犯行已堪認定
    。
二、論罪科刑：
  (一)核被告所為，係犯槍砲彈藥刀械管制條例第十三條第四項之
    持有槍砲之主要組成零件罪。又被告有如事實欄所載之前科
    ，有臺灣高等法院被告前案紀錄表可資佐證，其於有期徒刑
    執行完畢後，再犯本件有期徒刑以上之罪，為累犯，應依舊
    法累犯之規定加重其刑（關於累犯新舊法之比較，詳如下述
    ）。爰審酌被告持有槍砲主要組成零件僅有一件，時間未及
    半年，且並未持之犯案，犯後坦承犯行，態度良好，顯有悔
    意等一切情狀，量處如主文所示之刑，並諭知罰金如易服勞
    役之折算標準，以示懲儆。
  (二)沒收：
    扣案如附表編號一所載之土造金屬槍管一枝，經鑑驗結果為
    槍砲之主要組成零件，均詳如前述，足見為違禁物，應依刑
    法第三十八條第一項第一款宣告沒收。至於附表編號二所載
    之物，均非槍砲之主要組成零件，亦有前開內政部函文一紙
    在卷足憑，其既非違禁物，爰不宣告沒收，併此敘明。
  (三)新舊法比較：
    被告行為後，刑法業於九十四年二月二日修正公布，九十五
    年七月一日起施行，而依修正後刑法第二條規定：「行為後
    法律有變更者，適用行為時之法律。但行為後之法律有利於
    行為人者，適用最有利於行為人之法律。非拘束人身自由之
    保安處分適用裁判時之法律。處罰或保安處分之裁判確定後
    ，未執行或執行未完畢，而法律有變更，不處罰其行為或不
    施以保安處分者，免其刑或保安處分之執行。」茲比較新舊
    法適用如下：
    (1)累犯
      被告於五年以內再故意犯本件有期徒刑以上之罪，不論依
      修正前之刑法第四十七條，或修正後之刑法第四十七條第
      一項之規定，均構成累犯，新法對被告而言並無較有利之
      情形，依刑法第二條第一項前段，應逕依修正前之刑法第
      四十七條規定，論以累犯。
    (2)罰金如易服勞役：
      本件被告行為時，易服勞役折算標準依刑法第四十二條第
      二項前段規定原係以銀元一元以上三元以下折算一日，惟
      依被告行為時之罰金罰鍰提高標準條例第二條前段規定，
      就其原定數額提高為一百倍折算一日，故本件被告行為時
      之易服勞役折算標準，則應以銀元三百元即新台幣九百元
      折算一日。然九十五年七月一日修正公布施行之刑法第四
      十二條第三項前段規定：「易服勞役以新台幣一千元、二
      千元或三千元折算一日」。比較修正前後之易服勞役折算
      標準，以修正後之規定，較有利於被告，則依刑法第二條
      第一項但書規定，應適用修正施行後之刑法第四十二條第
      三項前段規定，定其折算標準。
據上論斷，應依刑事訴訟法第二百九十九條第一項前段、第二百
七十三條之一第一項，槍砲彈藥刀械管制條例第十三條第四項、
，刑法第十一條前段、第二條第一項前段、修正前刑法第四十七
條、刑法第四十二條第三項前段、第三十八條第一項第一款，判
決如主文。
本案經檢察官莊玲如到庭執行職務。
中    華    民    國    95    年    12    月    4     日
                  刑事第二庭    法  官  徐文瑞
以上正本證明與原本無異。
如不服本判決，應於判決送達後10日內，向本院提出上訴狀。
                                書記官  王政煌
中    華    民    國    95    年    12    月    4     日
槍砲彈藥刀械管制條例第13條
未經許可，製造、販賣或運輸槍砲、彈藥之主要組成零件者，處
3年以上10年以下有期徒刑，併科新台幣700萬元以下罰金。
未經許可，轉讓、出租或出借前項零件者，處1年以上7年以下有
期徒刑，併科新台幣500萬元以下罰金。
意圖供自己或他人犯罪之用，而犯前二項之罪者，處5年以上有
期徒刑，併科新台幣1千萬元以下罰金。
未經許可，持有、寄藏或意圖販賣而陳列第1項所列零件者，處6
月以上5年以下有期徒刑，併科新台幣300萬元以下罰金。
第 1 項至第 3 項之未遂犯罰之。
附表
  ┌──┬─────┬──────┬──────────┐
  │編號│扣押物    │鑑定結果及依│應否沒收            │
  │    │          │據          │                    │
  ├──┼─────┼──────┼──────────┤
  │一  │土造金屬槍│認係仿COLT廠│為違禁物，應依刑法第│
  │    │管一枝    │CALIBER25型 │38條第1項第1款沒收。│
  │    │          │半自動手槍製│                    │
  │    │          │造之土造金屬│                    │
  │    │          │槍管，為槍砲│                    │
  │    │          │主要組成零件│                    │
  │    │          │（內政部警政│                    │
  │    │          │署刑事警察局│                    │
  │    │          │95年6月7日刑│                    │
  │    │          │鑑字第      │                    │
  │    │          │0000000000號│                    │
  │    │          │槍彈鑑定書、│                    │
  │    │          │內政部95年10│                    │
  │    │          │月26日內授警│                    │
  │    │          │字第        │                    │
  │    │          │0000000000號│                    │
  │    │          │函，見偵查卷│                    │
  │    │          │頁11至12，本│                    │
  │    │          │院卷頁26）  │                    │
  ├──┼─────┼──────┼──────────┤
  │二  │槍枝零組件│認係仿COLT廠│非違禁物，且非供犯罪│
  │    │共十六件  │CALIBER25型 │所用之物，爰不宣告沒│
  │    │          │半自動手槍製│收。                │
  │    │          │造之槍枝滑套│                    │
  │    │          │、槍身、彈匣│                    │
  │    │          │、扳機、撞針│                    │
  │    │          │等零件，非屬│                    │
  │    │          │槍砲主要組成│                    │
  │    │          │零件（內政部│                    │
  │    │          │警政署刑事警│                    │
  │    │          │察局95年6月7│                    │
  │    │          │日刑鑑字第  │                    │
  │    │          │0000000000  │                    │
  │    │          │號槍彈鑑定書│                    │
  │    │          │、內政部95年│                    │
  │    │          │10月26日內授│                    │
  │    │          │警字第      │                    │
  │    │          │0000000000號│                    │
  │    │          │函，見偵查卷│                    │
  │    │          │頁11至12，本│                    │
  │    │          │院卷頁26）  │                    │
  └──┴─────┴──────┴──────────┘

司法院資訊處製作；財團法人民間司法改革基金會備份。
